臺灣臺中地方法院刑事判決　　　　　　　96年度易字第5580號
公　訴　人　臺灣臺中地方法院檢察署檢察官
被　　　告　丙○○
上列被告因家庭暴力防治法案件，經檢察官提起公訴（96年度偵
字第18084號），本院判決如下：
    主    文
丙○○違反法院依家庭暴力防治法第14條所為禁止實施家庭暴力
行為之裁定，累犯，處有期徒刑肆月，如易科罰金，以新臺幣壹
仟元折算壹日。
    犯罪事實
一、丙○○前於民國95年間，因家庭暴力防治法之傷害案件，經
    本院以96年度中簡上字第761號判處有期徒刑3月確定，甫於
    96年3月12日易科罰金執行完畢。仍不知悔改，其與甲○○
    為夫妻，二人間具有家庭暴力防治法第3條第1款所定之家庭
    成員關係，前於96年4月10日經本院民事庭依家庭暴力法第
    14條第1、2款規定，以96年度暫家護字第302號民事暫時保
    護令裁定令其不得對甲○○實施身體或精神上不法侵害之行
    為，不得對於甲○○為騷擾行為，上開暫時保護令於96年4
    月23日經員警寄存送達於丙○○位於台中市○區○○路4段2
    67號4樓之5住居所，並經民事庭承辦法官於96年6月7日當庭
    提示予丙○○知悉。詎丙○○竟於96年6月20日凌晨2時至3
    時間某時許，至台中市○區○○路218巷2號甲○○租屋處外
    ，向該處窗戶丟擲石塊，打破甲○○住處玻璃，而以此方式
    騷擾甲○○，對甲○○施以精神上不法之侵害，而為違反上
    開暫時保護令之行為。
二、案經甲○○訴由台中市警察局第三分局報告臺灣臺中地方法
    院檢察署檢察官偵查起訴。
    理  由
壹、程序部分：
一、按除簡式審判程序、簡易程序及刑事訴訟法第376 條第1款
    、第2款所列之罪之案件外，第一審應行合議審判，刑事訴
    訟法第284條之1修正條文定有明文。本件被告丙○○所犯係
    屬刑事訴訟法第376條第1款所列之罪，依法獨任進行審理程
    序，合先敘明。
二、按現行刑事訴訟法為保障被告之反對詰問權，排除具有虛偽
    危險性之傳聞證據，以求實體真實之發見，於該法第159 條
    第1 項明定被告以外之人於審判外之言詞或書面陳述，除法
    律有規定者外，不得作為證據。而刑事訴訟法第159條之1至
    159條之4有傳聞法則之例外規定，且被告以外之人於審判外
    之陳述，雖不符前4 條之規定，而經當事人於審判程序同意
    作為證據，法院審酌該言詞陳述或書面陳述作成時之情況，
    認為適當者，亦得為證據；當事人、代理人或辯護人於法院
    調查證據時，知有第159條第1項不得為證據之情形，而未於
    言詞辯論終結前聲明異議者，視為有前項之同意，刑事訴訟
    法第159條之5定有明文。本件檢察官、被告並未就被告以外
    之人於審判外之陳述有所爭執，且迄於言詞辯論終結前，均
    未主張有刑事訴訟法第159條第1項不得為證據之情形，是應
    認已同意作為證據，且經本院審酌後，認無不適當之情形，
    應認均有證據能力。
貳、實體部分：
一、訊據被告丙○○矢口否認有何違反保護令之犯行，辯稱：不
    知道有沒有收到上開暫時保護令，也沒有以石塊丟擲甲○○
    住處窗戶云云。經查：
  (1)上開民事暫時保護令於96年4月23日經員警以製作送達通知
    書黏貼於門首並拍照存證之方式，寄存送達於被告位於台中
    市○區○○路4段267號4樓之5住居所等情，有台中市警察局
    第三分局96年4月27日中分三偵字第0960009880號函所附保
    護令執行紀錄表及照片在卷可稽（見本院96年度家護字第42
    1號卷宗）；又經本院民事庭承辦法官於96年6月7日開庭時
    當庭提示上開暫時保護令予被告丙○○知悉，並詢問其意見
    ，亦據本院調取本院96年度家護字第421號通常保護令案件
    卷宗查閱屬實，參以被告於偵訊時自承「我每天都住在台中
    市○區○○路4段267號4樓之5，不然要住在哪裡？」等語（
    見96年度核交字第18084號卷宗第10頁），堪認被告辯稱不
    知有無收受上開暫時保護令云云，係屬卸責之詞，不足採信
    。
  (2)被告於96年6月20日深夜2、3時許，由練武路巷內丟擲石塊
    打破甲○○租屋處（一樓）窗戶玻璃，經甲○○起床察看，
    透過店面窗戶看見被告站在巷子，並由巷內往外離開等節，
    業據證人甲○○於警詢及偵訊中證述明確，以證人甲○○於
    當日凌晨3時40分許，旋即至台中市警察局第三分局合作派
    出所報案，且被告前已有多次毆打證人甲○○或出言辱罵甲
    ○○之違反保護令及傷害行為（被告於94年8月8日，即因妨
    害甲○○自由，經本院以94年度訴字第1922號判處拘役30日
    、緩刑3年【嗣經撤銷緩刑】；94年10月9日、95年7月7日，
    又因犯家庭暴力防治法罪，經本院分別以94年度易字第2116
    號及95年度中簡上字第761號，判處拘役59日、緩刑2年【嗣
    經撤銷緩刑】及有期徒刑3月，95年12月12日又因犯家庭暴
    力防治法罪，經本院以96年度易字第1928號判處有期徒刑6
    月，減為有期徒刑3月確定），被告屢次之騷擾及傷害行為
    ，已使證人甲○○對其避之唯恐不及，若非苟有遭被告以丟
    擲石塊之方式騷擾，當不願再與被告有所瓜葛，堪認證人甲
    ○○上開證言尚與常情無違而可採信，本件事證明確，被告
    所辯要屬卸責之詞，不足採信，被告犯行堪以認定，自應依
    法論科。
二、查被告丙○○已收受並知悉本院依家庭暴力防治法第14條第
    1、2款規定，所核發民事暫時保護令裁定，令其不得對告訴
    人甲○○實施身體或精神上不法侵害之行為，不得對於甲○
    ○為騷擾行為，其竟於上開時、地以丟擲石塊打破窗戶之方
    式，騷擾告訴人甲○○，對告訴人甲○○之造成精神上不法
    之侵害，核其所為，係犯家庭暴力防治法第61條第1、2款之
    違反保護令罪。被告有如犯罪事實欄所示刑案之執行情形，
    此有台灣高等法院被告全國前案紀錄表在卷可按，其受有期
    徒刑之執行完畢後，5年內再犯本案有期徒刑以上之罪，為
    累犯，應依刑法第47條第1項之規定加重其刑。爰審酌被告
    屢次對告訴人為家庭暴力行為，毫無悔意，惟念及其施用之
    手段尚未造成告訴人重大傷害，暨犯罪後未能坦承犯行之態
    度等一切情狀，量處處如主文所示之刑，並諭知易科罰金之
    折算標準，以示懲儆。
據上論斷，應依刑事訴訟法第284條之1、第299條第1項前段，家
庭暴力防治法第61條第1款、第2款，刑法第11條前段、第47條第
1項、第41條第1項前段，判決如主文。
本案經檢察官乙○○到庭執行職務。
中　　華　　民　　國　　96　　年　　12　　月　　21　　日
                        台灣台中地方法院刑事第二庭
                              法  官  陳姵君
以上正本證明與原本無異。
如不服本判決，應於收受送達後十日內向本院提出上訴書狀（應
敘述具體理由並附繕本）。
上訴書狀如未敘述理由，應於上訴期間屆滿後二十日內補提理由
書於本院。
                              書記官  莊金屏
中　　華　　民　　國　　96　　年　　12　　月　　21　　日
附錄論罪科刑法條：
家庭暴力防治法第61條第1款、第2款
違反法院依第14條第1項、第16條第3項所為之下列裁定者，為本
法所稱違反保護令罪，處3年以下有期徒刑、拘役或科或併科新
臺幣10萬元以下罰金：
1、禁止實施家庭暴力。
2、禁止騷擾、接觸、跟蹤、通話、通信或其他非必要之聯絡行
   為。
